【裁判字號】    98,訴,511
【裁判日期】    980527
【裁判案由】    毒品危害防制條例
【裁判全文】
臺灣基隆地方法院刑事判決               98年度訴字第511號
公  訴  人  臺灣基隆地方法院檢察署檢察官
被      告  甲○○
                    （現另案於台灣基隆監獄執行中）
上列被告因毒品危害防制條例案件，經檢察官提起公訴（98年度
毒偵字第626 號），於本院準備程序進行中，被告就被訴之事實
為有罪之陳述，本院合議庭乃裁定由受命法官依簡式審判程序獨
任進行審理，並判決如下：
    主      文
甲○○施用第一級毒品，累犯，處有期徒刑柒月；又施用第二級
毒品，累犯，處有期徒刑月。應執行有期徒刑玖月。
    犯罪事實
一、前案紀錄：
  (一)累犯紀錄：
    甲○○前分別因(甲)違反槍砲彈藥刀械管制條例案件，經臺灣
    高等法院以89年度上訴字第2987號判決判處有期徒刑2年6月
    確定；(乙)犯殺人未遂案件，經臺灣高等法院以92年度上訴字
    第3352號判決判處有期徒刑3年2月確定；(丙)犯詐欺案件，經
    本院以94年度基簡字第456號判決判處有期徒刑5月確定。所
    犯(甲)(乙)二案，經臺灣高等法院以93年度聲字第287 號裁定合
    併定刑為有期徒刑5年6月確定，再與所犯(丙)案接續發監，迨
    95年7月6日始經假釋出監，嗣經撤銷假釋發監執行殘刑，所
    犯(甲)(乙)(丙)三案並經本院以96年度聲減字第1506號裁定減刑、
    定刑，再由檢察官於96年9月20日指揮執行而赦免餘刑（即
    其殘刑均經赦免而已毋庸執行；構成累犯）。
  (二)施用毒品紀錄：
    甲○○前因初犯施用毒品案件，經觀察、勒戒後，認無繼續
    施用毒品之傾向，於96年8月24 日執行完畢釋放出所，並由
    臺灣基隆地方法院檢察署檢察官以96年度毒偵緝字第90、91
    、92號為不起訴處分確定；又因施用毒品案件，經本院以98
    年度訴字第42號判決判處有期徒刑7 月確定（現執行中，施
    用毒品時間係97年9月14日）。
二、甲○○竟不知戒斷毒癮，復基於施用第一級毒品海洛因與第
    二級毒品甲基安非他命之各別犯意，先於98年2月20 日晚上
    8時許，在其位於基隆市○○區○○路171號3樓住處，以捲
    菸方式，非法施用第一級毒品海洛因1次，再以玻璃球吸食
    器燒烤方式，非法施用第二級毒品甲基安非他命1次。嗣因
    另案遭通緝，為警於同年月22月晚上8時30分許，在基隆市
    安樂區○○路○段164號前查獲，經甲○○同意採驗其尿液結
    果，呈嗎啡、可待因、安非他命、甲基安非他命陽性反應，
    而悉上情。
三、案經基隆市警察局第一分局移送臺灣基隆地方法院檢察署檢
    察官偵查起訴。
    理  由
一、程序事項：
    本件被告甲○○所犯者非為死刑、無期徒刑、最輕本刑為3
    年以上有期徒刑之罪或高等法院管轄第一審案件，其於準備
    程序進行中，先就被訴事實為有罪之陳述，經告知其簡式審
    判程序之旨，並聽取公訴人、被告之意見後，本院依刑事訴
    訟法第273條之1第1 項之規定，裁定由受命法官獨任進行簡
    式審判程序，合先敘明。
二、認定事實所依據之證據及理由：
    (一)被告自白：被告於本院審理中自白確有於上開時、地分別
      施用第一級毒品海洛因及第二級毒品甲基安他命各1 次之
      犯行事實，其任意自白核與下列事證相符，應堪採為證據
      。
    (二)尿液檢驗結果：
      臺灣檢驗科技股份有限公司濫用藥物檢驗報告乙紙（附於
      偵查卷第3 頁），足證經被告同意採集其尿液送驗結果呈
      甲基安非他命（13457ng/ml）、安非他命（2663ng/ml）
      、嗎啡（78838ng/ml）、可待因（6002ng/ml）陽性反應
      。
    (三)臺灣高等法院被告前案紀錄表附卷可參，足證被告確有如
      事實欄所載之觀察勒戒及徒刑之執行等情形。
    (四)上開補強證據已足資擔保被告於本院審理時所為之上開任
      意性自白具有相當程度之真實性，而得使本院確信被告前
      述自白之犯罪事實確屬真實，從而依刑事訴訟法第156 條
      第1 項「被告之自白，非出於強暴、脅迫、利誘、詐欺、
      疲勞訊問、違法羈押或其他不正之方法，且與事實相符者
      ，得為證據。」及第2 項「被告或共犯之自白，不得作為
      有罪判決之唯一證據，仍應調查其他必要之證據，以察其
      是否與事實相符。」規定，本院自得依被告前述自白及各
      該補強證據認定被告確有為施用第一級毒品海洛因及第二
      級毒品甲基安非他命各1 次之犯行。本件事證明確，被告
      之犯行堪以認定。
三、論罪及科刑之理由：
  (一)查海洛因、甲基安非他命係毒品危害防制條例所列管之第一
    級及第二級毒品，此為該條例第2條第2項第1款及第2款所明
    定。核被告所為，係分別犯毒品危害防制條例第10條第1 項
    之施用第一級毒品罪及同條例第10條第2 項之施用第二級毒
    品罪。被告各次施用毒品前後，持有第一級及第二級毒品以
    供其各次施用，其持有之低度行為應為其施用之高度行為所
    吸收，均不另論罪。又被告2 次施用毒品之行為，均係為滿
    足各該次之毒癮，於滿足毒癮後，該次行為即已完成，是各
    次均為各自獨立之行為，各具獨立性，其前後次施用毒品行
    為間，自無密切不可分之關係，各自獨立構成同一施用毒品
    罪責，且被告施用第一級毒品及施用第二級毒品之犯意各別
    、行為互殊，應予分論併罰。又被告曾有如前所述之犯罪科
    刑及刑之執行情形，此有臺灣高等法院被告前案紀錄表可稽
    ，其於有期徒刑執行完畢後，5 年內故意再犯本件最重本刑
    有期徒刑之罪，均構成累犯，均應依刑法第47條第1 項規定
    加重其刑。
  (二)爰審酌立法院於86年10月30日三讀通過於87年5月20 日公布
    ，同年月22日生效之毒品危害防制條例，該條例對於施用毒
    品之被告改以治療、矯治為目的，非重在處罰，是被告違反
    本罪實係基於「病患性」行為，而對他人甚少損害，然被告
    前曾因施用毒品，經送觀察、勒戒及徒刑之執行，有上開前
    案紀錄表為憑，素行非佳，經警查獲後仍未戒絕，再衡量被
    告犯後坦承犯行之態度良好等一切情狀，分別判處如主文所
    示之刑，並依刑法第51條第5款規定，定其應執行之刑。
四、據上論斷，應依刑事訴訟法第273條之1第1項、第299條第1
    項前段，毒品危害防制條例第10條第1項、第2項、第23條第
    2項，刑法第11條前段、第47條第1項、第51條第5 款，判決
    如主文。
本案經檢察官乙○○到庭執行職務。
中    華    民    國    98    年    5    月    27     日
                  刑事第三庭法    官  林淑鳳
以上正本證明與原本無異。
如不服本判決應於收受送達後10日內向本院提出上訴書狀，並應
敘述具體理由；其未敘述上訴理由者，應於上訴期間屆滿後20日
內向本院補提理由書（均須按他造當事人之人數附繕本）「切勿
逕送上級法院」。
中    華    民    國    98    年    6     月    1     日
                            書 記 官  王靜敏
附錄論罪法條：
毒品危害防制條例第10條
施用第一級毒品者，處 6 月以上 5 年以下有期徒刑。
施用第二級毒品者，處 3 年以下有期徒刑。


司法院資訊處製作；財團法人民間司法改革基金會備份。
